【裁判字號】    94,易,1026
【裁判日期】    950124
【裁判案由】    賭博
【裁判全文】
臺灣臺南地方法院刑事判決             94年度易字第1026號
公  訴  人  臺灣臺南地方法院檢察署檢察官
被      告  乙○○○
選任辯護人  蔡清河律師
上列被告因賭博案件，經檢察官提起公訴（94年度偵字第558 號
、94年度偵字第2453號），被告就被訴事實為有罪之陳述，本院
合議庭裁定行簡式審判程序，判決如下：
    主  文
乙○○○共同連續意圖營利，聚眾賭博，處有期徒刑陸月，如易
科罰金，以佰元折算壹日。扣案如附表所示物品沒收。
    事實及理由
一、犯罪事實：乙○○○與陳瀅波（另行移送檢察官偵辦）共同
    基於意圖營利之概括犯意聯絡，自民國九十年間起，迄至九
    十三年十一月二十五日止，由乙○○○供給賭博場所，並提
    供代表號為00－0000000號之五、六支自動跳線電
    話，陳瀅波則提供資金，連續利用臺南縣麻豆鎮○○街二八
    ○號可自由通訊簽賭之場所，供不特定賭客以電話、傳真機
    下注簽選號碼賭博財物，而經營俗稱「六合彩」之賭博。其
    方式計有「二星」、「三星」、「四星」等，「二星」每簽
    賭一支賭資為新臺幣（下同）七十三點五元（起訴書誤載）
    ，「三星」一支賭資為六十二點五元（起訴書誤載），「四
    星」一支賭資為六十六元（起訴書漏載），由乙○○○就「
    二星」、「三星」部分，各抽頭零點五元，「四星」部分，
    抽頭一元，均核對每星期二、四當期香港六合彩開獎之六組
    號碼或其重組號碼為準，凡賭客簽中者，分別得五千七百元
    、五萬七千元、七十萬元；未簽中，則扣除當期簽中之賭金
    後，剩餘賭金歸上游組頭陳瀅波所有，每期乙○○○約得五
    千多元之利潤。嗣經臺灣臺南地方法院檢察署檢察官指揮該
    署檢察事務官、內政部警政署保安警察第五總隊、臺南縣警
    察局麻豆分局於九十三年十一月二十五日至上址搜索，扣得
    如附表所示之物。
二、上開事實，有下列證據足資證明：
（一）被告乙○○○於本院審理時之自白。
（二）扣案之如附表所示物品。
（三）至被告乙○○○於偵查中雖係供稱：以前都是幫別人做六
      合彩，僅抽取佣金，最近三個月開始自己做六合彩組頭云
      云，惟於本院審理時堅決否認係自任組頭，辯稱：伊係幫
      綽號「阿美」之陳瀅波做六合彩，六合彩一星期開獎二次
      ，伊收到賭金就會馬上用伊先生陳清舜之名義，至臺南區
      中小企業銀行匯給陳瀅波，賭金從幾十萬元至上百萬元都
      有，如果沒有賭客簽中就要匯多一點錢給陳瀅波，如果有
      賭客簽中，就要扣掉彩金再匯給陳瀅波，偵訊時是陳瀅波
      要伊承認自己當組頭，伊才會如此說等語。經查，陳清舜
      確有於九十三年十月四日起至本件查獲前之同年十一月二
      十二日止，共八次將數十萬元至數百萬元之款項，匯至陳
      瀅波之銀行帳戶之紀錄，此有臺南區中小企業銀行國內匯
      款申請書八紙扣案為憑，倘謂陳瀅波僅係六合彩賭客，則
      其簽賭六合彩竟能於短短約一個半月內即簽中八次，且幾
      乎每次都能取得高達數十萬元甚至數百萬元之巨額獎金，
      有如此高之中獎機率，實難令人置信，故被告辯稱上開金
      額係匯給陳瀅波之賭金，陳瀅波才是六合彩之組頭一節，
      應可採信，是被告並非六合彩組頭之事實，亦堪認定。
    綜上，被告乙○○○於本院審理時之自白與事實相符，本件
    事證明確，被告之犯行足堪認定。
三、核被告乙○○○所為，係犯刑法第二百六十六條第一項前段
    之賭博罪、第二百六十八條之意圖營利供給賭博場所罪及意
    圖營利聚眾賭博罪。被告與陳瀅波二人間具有犯意聯絡及行
    為分擔，為共同正犯。被告於每期開獎前之多次簽賭行為，
    均係該次供給賭博場所及聚眾賭博犯行之一部分行為，屬單
    純一罪。另其所犯前開營利供給賭博場所罪、營利聚眾賭博
    罪及在公眾得出入之場所賭博財物罪等三罪，均先後有多次
    犯行，時間緊接，所犯復為犯罪構成要件相同之罪，顯係基
    於概括犯意反覆為之，均應依刑法第五十六條連續犯之規定
    ，以一罪論，並依法加重其刑。又其所犯連續營利供給賭博
    場所罪、連續營利聚眾賭博罪及連續在公眾得出入之場所賭
    博財物罪，係基於一個賭博犯意之決定，以達成同一犯罪之
    各個舉動，為一行為觸犯前開三罪名，屬想像競合犯，應從
    情節較重之連續聚眾賭博罪處斷。又公訴人起訴事實雖未敘
    及被告於上開時、地提供賭客簽賭「四星」之賭博方式等犯
    行，然該部分事實與公訴人起訴之犯罪事實，係屬被告於每
    期開獎前之多次簽賭接續行為中之一部份，即為單純一罪，
    應為起訴效力所及，本院自應併予審究。爰審酌被告經營六
    合彩賭博，危害社會經濟秩序，敗壞社會善良風俗甚鉅，暨
    其犯罪之動機、目的、手段、經營規模、所得之利益、犯罪
    後坦承犯行之態度等一切情狀，量處如主文所示之刑，並諭
    知易科罰金之折算標準。檢察官雖以被告未能供承所有犯罪
    情節，而具體求刑一年，惟被告於本院審理時坦認犯行在卷
    ，已如前述，足認其犯罪後尚具悔意，本院認量處如主文之
    刑，已足收懲警之效，附此敘明。至扣案如附表所示之物品
    ，係被告所有，且供犯罪所用，業據被告供明在卷，應依刑
    法第三十八條第一項第二款宣告沒收。至共犯陳瀅波應由檢
    察官依卷內資料另行偵辦，附此敘明。
據上論斷，應依刑事訴訟法第二百七十三條之一第一項、第二百
九十九條第一項前段，刑法第二十八條、第五十六條、第二百六
十六條第一項前段、第二百六十八條、第五十五條、第四十一條
第一項前段、第三十八條第一項第二款，罰金罰鍰提高標準條例
第一條前段、第二條，判決如主文。
本案經檢察官甲○○到庭執行職務
中    華    民    國    95    年    1     月    24    日
                  刑事第三庭    法  官  王慧娟
以上正本證明與原本無異
如不服本判決應於送達後十日內向本院提出上訴狀
                                書記官  秦建華
中    華    民    國    95    年    1     月    24    日
附錄法條：
中華民國刑法第266條第1項
在公共場所或公眾得出入之場所賭博財物者，處 1 千元以下罰金
。但以供人暫時娛樂之物為賭者，不在此限。
中華民國刑法第268條
意圖營利，供給賭博場所或聚眾賭博者，處 3 年以下有期徒刑，
得併科3千元以下罰金。
附表：
傳真機十三台
計算機九台
錄音機二台
錄音帶五捲
六合彩營業資料五袋
連絡電話雜記紙二冊
匯款帳戶資料四冊
六合彩客戶資料貼紙一袋
六合彩簽單表格一袋
支票六張
存摺八本
記事本四本
通訊聯絡簿一本
通訊聯絡表二張


司法院資訊處製作；財團法人民間司法改革基金會備份。
